臺灣桃園地方法院刑事判決　　　　　　　96年度易緝字第21號
公　訴　人　臺灣桃園地方法院檢察署檢察官
被　　　告　甲○○
　　　　　　　　　　（現因另案於臺灣桃園監獄執行中）
上列被告因竊盜案件，經檢察官提起公訴（95年度偵字第5918號
），本院判決如下：
    主  文
甲○○攜帶兇器竊盜，處有期徒刑捌月。
    事  實
一、甲○○意圖為自己不法之所有，於民國95年2 月22日上午0
    時30分許至同日上午6 時許間某時，攜帶非其所有客觀上足
    以對人之生命、身體造成危害之Ｔ型扳手1 支，至桃園縣大
    園鄉○○村○○○街40號前，而以持用上開Ｔ型扳手開啟車
    門、發動電門之方式，竊取乙○○所持有停放在該處之車號
    6465－FG號自用小貨車（車主為安安工程行，下稱上開自小
    貨車），得手後，供己使用，並旋將上開自小貨車開至桃園
    縣大園鄉田心村6 鄰崁腳1 號後方之貨櫃屋前停放。嗣於95
    年2 月22日下午6 時30分許，為警在上開貨櫃屋查獲，並在
    其外套內扣得非其所有，而供犯本件加重竊盜罪所用之Ｔ型
    扳手1 支。
二、案經桃園縣政府警察局大園分局報告臺灣桃園地方法院檢察
    署檢察官偵查起訴。
    理  由
壹、證據能力方面：
一、按被告以外之人於審判外之言詞或書面陳述，除法律有規定
    者外，不得作為證據；被告以外之人於偵查中向檢察官所為
    之陳述，除顯有不可信之情況者外，得為證據；除顯有不可
    信之情況外，公務員職務上製作之紀錄文書、證明文書，及
    從事業務之人於業務上或通常業務過程所須製作之紀錄文書
    、證明文書，及除前二款之情形外，其他於可信之特別情況
    下所製作之文書，亦得為證據。被告以外之人於審判外之陳
    述，雖不符刑事訴訟法第159 條之1 至第159 條之4 之規定
    ，而經當事人於審判程序同意作為證據，法院審酌該言詞陳
    述或書面陳述作成時之情況，認為適當者，亦得為證據。當
    事人、代理人或辯護人於法院調查證據時，知有第一百五十
    九條第一項不得為證據之情形，而未於言詞辯論終結前聲明
    異議者，視為有前項之同意，刑事訴訟法第158 條之3 、第
    159 條第1 項、第159 條之1 第2 項、第159 條之4 、第15
    9條之5就此分別定有明文。
二、經查：
（一）關於證人乙○○於警詢中所為之供述，係被告以外之人於
      審判外所為之陳述，且公訴人未特予證明（自由證明）該
      警詢筆錄具有較可信之特別情況，是依上開規定，該警詢
      筆錄之記載，就證明構成犯罪之事實，固無證據能力。惟
      審酌上開證人之前開供述證據並非非法取得，且被告就此
      部分經本院於審理期日就上開警詢筆錄提示並告以要旨，
      被告就此部分證據之證據能力未聲明異議，是依刑事訴訟
      法第159 條之5 規定，前揭供述證據均具有證據能力。
（二）證人劉民宗於偵查中向檢察官所為之陳述，係被告以外之
      人於審判外所為之陳述，並無顯有不可信之情況，且被告
      就此部分經本院於審理期日就上開偵查筆錄提示並告以要
      旨，被告就此部分證據之證據能力未聲明異議，是依刑事
      訴訟法第159 條之5 規定，前揭供述證據具有證據能力。
（三）卷附贓物認領保管單1 紙及贓物照片4 幀，經被告就此部
      分，迄於本院審理期日，並未提出爭執，是應認該證據具
      有證據能力。
（四）扣案之Ｔ型扳手1 支，非屬供述證據而無傳聞法則之適用
      ，且與本案具有關聯性，而上開物證經偵辦員警依法定程
      序合法扣得，當有證據能力，均合先敘明。
貳、實體方面：
一、訊據被告甲○○固坦認於前揭時、地，其為警查獲，並扣得
    上開Ｔ型扳手1 支之事實，惟矢口否認有何加重竊盜犯行，
    辯稱：上開自小貨車不是伊所竊取，而上開Ｔ型扳手1 支係
    警員在上開貨櫃屋內找到，並非伊所有之物，且伊亦不是上
    開貨櫃屋之屋主云云。然查，上揭事實業據被害人乙○○於
    警詢中就其失竊上開自小貨車之過程指述甚詳在卷（見偵查
    卷第14頁），且經證人劉民宗於檢察官訊問時結證述：伊於
    案發當日上午6 時許，要去上班時，有看到甲○○將上開自
    小貨車開到上開屋櫃屋等語明確（見偵查卷第47頁），而佐
    以被告於本院審理中就伊與證人劉民宗並不是很熟，亦沒有
    過節一情供明在卷（見本院96年4 月2 日審判筆錄），衡常
    證人劉民宗當無甘冒偽證罪責之風險，而故意設詞誣陷被告
    之必要，益徵證人劉民宗上開所證應與事實相符，可以採取
    ，此外，復有贓物認領保管單1 紙及贓物照片4 幀附卷可稽
    ，及上開Ｔ型扳手1 支扣案為證。是認被告所辯應係事後避
    重就輕之詞，委無足取。本件事證明確，被告上揭犯行足可
    認定，應依法論科。
二、按被告持用於竊取被害人乙○○所持有上開自小貨車之扳手
    1 支，係金屬製，前端呈銳利狀，如持以對人體重要部位攻
    擊，當能對人之生命、身體造成危險，自應屬兇器無誤。核
    被告甲○○所為，係犯刑法第321 條第1 項第3 款之攜帶兇
    器加重竊盜罪。爰審酌被告正值壯年，不思正途，竟竊取他
    人所持有之財物，所為非是，及其犯罪之手段、所竊取財物
    之價值、素行、犯後態度等一切情狀，量處如主文所示之刑
    。至扣案供被告犯本件加重竊盜罪所用之Ｔ型扳手1 支，被
    告否認為其所有之物，復查無積極證據足以證明該Ｔ型扳手
    是被告所有之物，爰不宣告沒收，附此敘明。
據上論斷，應依刑事訴訟法第299 條第1 項前段，刑法第321 條
第1 項第3 款，判決如主文。
本案經檢察官鄭東峰到庭執行職務。
中　　華　　民　　國　　96　　年　　4 　　月　　16　　日
                        刑事第十二庭審判長法　官  游紅桃
                                          法  官  陳雪玉
                                          法  官  王美玲
以上正本證明與原本無異。
如不服本判決，應於判決送達後10日內向本院提出上訴狀 (應附
繕本)， 上訴於臺灣高等法院。
                                          書記官  吳玉蘭
中　　華　　民　　國　　96　　年　　4 　　月　　16　　日
附錄本案論罪科刑法條：
刑法第321條
犯竊盜罪而有左列情形之一者，處六月以上、五年以下有期徒刑
：
一  於夜間侵入住宅或有人居住之建築物、船艦或隱匿其內而犯
    之者。
二  毀越門扇、牆垣或其他安全設備而犯之者。
三  攜帶兇器而犯之者。
四  結夥三人以上而犯之者。
五  乘火災、水災或其他災害之際而犯之者。
六  在車站或埠頭而犯之者。
前項之未遂犯罰之。
